臺灣高等法院刑事判決　　　　　　　　99年度上易字第2851號
上　訴　人
即　被　告　林恩偉
上列上訴人因妨害自由案件，不服臺灣臺北地方法院99年度易字
第3014號，中華民國99年11月29日第一審判決（起訴案號：臺灣
臺北地方法院檢察署99年度偵字第22674號），提起上訴，本院
判決如下：
    主  文
上訴駁回。
    事  實
一、林恩偉與曾藍萱原為男女朋友，林恩偉於民國99年9 月27日
    17時20分，在臺北市大安區○○○路○ 段99號附近之星巴克
    咖啡店內，為邀曾藍萱於當晚同行而為曾藍萱拒絕，竟基於
    妨害他人行使權利之犯意，將曾藍萱之手提包自店內取走，
    旋即走出店外，以將手提包置於其所騎乘之車號BJX-558 號
    重機車內不予返還之脅迫方式，要求曾藍萱同行，因此妨害
    曾藍萱自由離去之權利。嗣林恩偉發動機車欲離去之際，為
    曾藍萱自後攔下發生拉扯，曾藍萱於拉扯之際見附近有巡邏
    之保全人員陳泰衡、黃泰順，即招手求援，為陳泰衡、黃泰
    順拔下車鑰匙，警即到場始當場查獲。
二、案經曾藍萱訴由臺北市政府警察局大安分局報請臺灣臺北地
    方法院檢察署檢察官偵查起訴。
    理  由
一、訊據被告林恩偉矢口否認以脅迫妨害人行使權利犯行，辯稱
    ：我和曾藍萱是男女朋友，在前一天晚上，請我幫她找房子
    ，並要我當天載她去簽約的地方，我提她的包包要和她到租
    約處，但是她突然反悔說不去，我在那裡和她發生爭執，因
    為她把我的襯衫扯掉，我並沒有妨害她做什麼事情，她請證
    人把我的車鑰匙拔走，我有說要還給她包包云云。惟查，前
    開事實業據被告於原審坦承不諱，核與證人即告訴人曾藍萱
    、證人黃泰順於警詢及偵查中證述明確，足認被告於原審之
    自白與事實相符，應堪採為認定事實之依據。被告事後翻異
    前詞，否認犯罪，無非卸責之詞，不足採信，其犯行堪以認
    定，應予依法論科。
二、核被告所為，係犯刑法第304條第1項以脅迫妨害人行使權利
    罪。原審認被告罪證明確，適用刑法第304條第1項、第41
    條第1項前段，刑法施行法第1條之1之規定，及審酌被告與
    告訴人當時為男女朋友關係，起爭執時應以成熟理性方式謀
    求改善與解決之道，卻未尊重告訴人意願，以脅迫之手段強
    迫告訴人屈從，其手段固不可取，然於原審審理時坦承犯行
    ，犯罪後態度並非不佳等一切情狀，量處拘役15日，並諭知
    易科罰金之折算標準。其認事用法及量刑，均無不合，被告
    上訴意旨，指摘原判決不當，並否認犯罪云云，為無理由，
    其上訴應予駁回。
據上論斷，應依刑事訴訟法第368條，判決如主文。
本案經檢察官張啟彬到庭執行職務。
中    華    民    國  100    年     1    月     26    日
                  刑事第一庭    審判長法  官  葉騰瑞
                                      法  官  彭政章
                                      法  官  莊明彰
以上正本證明與原本無異。
不得上訴。
                                      書記官  王韻雅
中    華    民    國   100    年    1     月    26    日